Inventaris van het archief van het Ministerie van Economische Zaken: Directoraat-Generaal voor de Prijzen en voorgangers, (1939) 1940-1956
Nationaal Archief, Den Haag
- ARCHIEF VAN DE DIENST VAN DE GEMACHTIGDE VOOR DE PRIJZEN, A.
  - Stukken betreffende bepaalde onderwerpen, A.2
    - Taakuitvoering, A.2.4
      - Prijsvorming (code P), A.2.4.5
        - Landbouw en voedselvoorziening, A.2.4.5.16
          - Visverwerking en -handel (code 59), A.2.4.5.16.7
            - Rapporten betreffende de organisatie van de vishandel en -distributie in 's-Gravenhage, [1942]; 220; 1 omslag
        - Vervoer (code 60), A.2.4.5.17
          - 'Prijsvoorschrift 1943 huur van of vervoer met motorrijtuigen', 1941-1943; 221; 1 deel
        - Onroerende zaken (code 70), A.2.4.5.18
          - Stukken betreffende het vaststellen van de hoogte van de schadeloosstelling voor onteigening van onroerende goederen, 1940-1944; 222; 1 omslag
          - Stukken betreffende een controverse met het departement van Financin over het te voeren beleid ten aanzien van de beheersing van de hypotheektarieven, 1941-1942; 223; 1 omslag
          - Stukken betreffende richtlijnen voor Prijzenbureaus voor Onroerende Zaken voor het bepalen van de hoogst toelaatbare huurprijs bij nieuwbouw, 1941-1944; 224; 1 omslag
          - Stukken betreffende de weigering van de Grondkamers om inlichtingen te verstrekken over het prijzenverloop bij overdracht en pacht van landbouwgronden, 1942-1943; 225; 1 omslag
          - Circulaires aan de hoofden van de Prijzenbureaus voor Onroerende Zaken, 1943-1945; 226; 1 omslag
          - Stukken betreffende overleg met het ministerie van Binnenlandse Zaken over concept-wijzigingen en aanvullingen op de Richtlijnen Vervreemding Niet-landbouwgronden, 1944; 227; 1 omslag
          - Stukken betreffende het opstellen van concept-richtlijnen omtrent de verhuur van kamers, 1944; 228; 1 omslag
        - Diensten (code 80/90), A.2.4.5.19
          - Rapporten van de Accountantdienst van de departementen van Handel, Nijverheid en Scheepsvaart en Landbouw en Visserij betreffende het onderzoek naar de kostprijsstijging in het wasbedrijf, 1941-1942; 229; 1 omslag
          - Stukken betreffende de totstandkoming en wijziging van het Prijsvoorschrift Verzekeringspremies, -bijdragen en -tarieven, 1942-1943; 230; 1 omslag
          - Stukken betreffende de totstandkoming van het concept-Administratie-voorschrift Hotel, Café, Restaurant en Pensionbedrijf, 1942-1943; 231; 1 omslag
          - Stukken betreffende het overleg met de Centrale Onderlinge te 's-Gravenhage over ziektegeldverzekeringen, 1942-1943; 232; 1 omslag
          - Stukken betreffende het overleg met het ministerie van Handel, Nijverheid en Scheepvaart en met de Vakgroep Kappersbedrijven over het vormen van kapperstarieven, 1942-1944; 233; 1 omslag
          - Notulen van vergaderingen met de Ondervakgroep Ziektekostenverzekering, 1943; 234; 1 omslag
          - Accountantsrapporten betreffende het onderzoek naar de rentabiliteit van ziekfondsen in verband met het invoeren van het Ziekenfondsbesluit, 1944; 235; 1 omslag
          - Stukken betreffende de totstandkoming van de concept-Prijsvoorschrift Vergoeding van Schade bij Verzekering, 1944; 236; 1 omslag
          - Stukken betreffende de totstandkoming van de prijsvaststelling voor het opnemen van een reparatiekostenclausule in autoverzekeringen, 1944; 237; 1 omslag
          - Stukken betreffende de totstandkoming van het Prijsvoorschrift Gebruikshonden, 1944; 238; 1 omslag
          - Stukken betreffende de totstandkoming van het concept-Prijsvoorschrift voor Roerende Goederen, 1944; 239; 1 omslag
          - Stukken betreffende het proces-verbaal opgemaakt tegen de Rotterdamse Ziekenfondsen in verband met ongeoorloofd verhogen van premies voor vrijwillig-verzekerden, 1945; 240; 1 omslag
          - Nota's inzake verlaging van de naheffingsprovisie bij molestverzekering, 1945; 241; 1 omslag
      - Opsporing, Prijsbeheersing en Prijsberechting (code T), A.2.4.6
        Zie ook inv. nr. 75.
        - Stukken betreffende de totstandkoming van de ontwerp-Prijzenbeschikking Inbeslaggenomen en Verbeurdverklaarde Goederen, 1940-1941; 242; 1 omslag
        - Stukken betreffende het beoordelen van de concept-Beschikking tot Beheersing van de Veilingprijzen, 1940-1941; 243; 1 omslag
        - Stukken betreffende het geven van advies aan de Secretaris-Generaal van het Departement van Handel, Nijverheid en Scheepvaart over het het concept-Prijsbeheersingsbesluit, 1940-1941; 244; 1 omslag
        - Stukken betreffende de tuchtbeschikking in hoger beroep in de zaak van N.V. A. Batschari's Sigarettenfabriek in verband met een overtreding van het prijsklassevoorschrift, 1940-1942; 245; 1 omslag
        - Statistisch overzicht van de werkzaamheden van de Inspecties voor de Prijsbeheersing over de maand november 1941, 246; 1 stuk
        - Tekst van de redevoering van mr. H.C Schokker over de regeringspolitiek inzake de prijscontrole, uitgesproken voor het Economisch Instituut der Rooms-Katholieke Economise Hogeschool te Tilburg, 1941; 247; 1 stuk
        - Stukken betreffende het kort geding tussen de Staat en N.V. Incasso Bank te Amsterdam en N.V. Polak's Kaas Export Maatschappij te Amsterdam over het inbeslag nemen van een partij kaas wegens het overtreden van de prijsvoorschriften, 1941; 248; 1 omslag
        - Stukken betreffende het onderzoek naar en maatregelen tegen overtredingen van het Prijzenbesluit 1941 Zuivelprodukten door de kaashandel, 249; 1 omslag
        - Besluit houdende richtlijnen voor het opleggen van tuchtrechtelijke straffen, 1941; 250; 1 stuk
        - Stukken betreffende de controle en het vaststellen van prijzen van glasartikelen, 1941-1942; 251; 1 omslag
        - Stukken betreffende de opgaven van de districts-commandanten van personeel dat geschikt en bereid is om naar de Opsporingsdienst Prijsbeheersing over te gaan, 1941-1942; 252; 1 omslag
        - 'Verzameling prijsvoorschriften ten behoeve van de december opsporingsactie', 1941-1943; 253; 1 deel
        - Instructies voor de inrichting en de werkzaamheden van de Afdeling Berechting van de Inspecties, 1941-1943; 254; 1 omslag
        - Circulaires aan de Inspecteurs van de Prijsbeheersing, 1941-1944; 255; 1 pak
        - Circulaires aan de Inspecteurs voor de Prijsbeheersing, 1941-1944; 256; 1 pak
          Op onderwerp geordend, met toegang.
        - Week- en maandverslagen van de Inspecties voor de Prijsbeheersing, met bijlagen, 1941-1944; 257; 1 pak
          Alfabetisch geordend.
        - Instructies voor opsporingsambtenaren ten behoeve van het in beslagnemen van goederen, met bijlagen, 1942; 258; 1 omslag
        - Notulen van een vergadering van de Afdeling Opsporing met de vertegenwoordigers van de Rijksbureaus, 1942; 259; 1 stuk
        - Stukken betreffende het verscherpen van de controle op de prijzen van dranken in cafe's en restaurants in verband met ongeoorloofde prijzen, 1942-1943; 260; 1 omslag
        - Uittreksels uit verslagen van de Opsporingsdienst Prijsbeheersing, welke verzonden worden aan de Afdelingen van de Prijsvorming, 1943-1944; 261; 1 omslag
        - Circulaires van het Hoofd van de Opsporing, 1943-1944; 262; 1 omslag
          Later Opsporingsdienst Prijsbeheersing.
        - Maandverslag van de Opsporingsdienst Sectie Textiel in Deventer over december 1943, 1944; 263; 1 stuk
        - Maandverslagen van de Sectie Prijscontrole Bouwmaterialen over september en oktober 1944, 264; 1 omslag
        - Verslag van de werkzaamheden van de Opsporingsdienst in de provincie Friesland en een gedeelte van provincie Drenthe, 1944; 265; 1 stuk
        - Verslagen van dienstbesprekingen van de Inspecties voor de Prijsbeheersing te Leeuwarden en Rotterdam, 1944; 266; 1 omslag
        - Stukken betreffende het verlenen van bevoegdheden aan de hoofden van de Inspecties voor de Prijsbeheersing om prijsvaststellingen af te geven en dispensaties te verlenen, 1944-1945; 267; 1 omslag
        - Concept-verslag van de Prijsberechting over de jaren 1941, 1942, 1943 en 1944, met geleidebrief, 1945; 268; 1 omslag
        - Verslag van het hoofd van de Sectie Prijscontrole Chemische Produkten over januari en februari 1945, 269; 1 stuk
        - Agenda's van ingekomen stukken van de Prijsberechting, z.d.; 270; 1 pak
        - Nota inzake de bestrijding van het overtreden van prijsvoorschriften, z.d.; 271; 1 stuk
- ARCHIEF VAN HET DIRECTORAAT-GENERAAL VAN/ VOOR DE PRIJZEN, B.
  - Stukken van algemene aard, B.1
    - Inschrijvingsagenda's, B.1.1
      - Agenda's van ingekomen en uitgegane stukken, 1945-1952; 272-295; 14 pakken en 10 delen
        - 1945, 1-1251, 272; deel
        - 1946, 1252-2838, 273; deel
        - 1946, 2839-4008, 274; deel
        - 1946, 4009-5178, 275; deel
        - 1947, 5179-6915, 276; deel
        - 1947, 6916-8686, 277; deel
        - 1949, 1-3490, 278
        - 1949, 3501-7000, 279
        - 1949, 7001-10500, 280
        - 1949, 10501-14000, 281
        - 1949, 14001-17500, 282
        - 1949, 17501-21000, 283
        - 1949, 21001-24500, 284
        - 1949, 24501-28000, 285
        - 1949, 28001-31500, 286
        - 1949, 31501-35000, 287
        - 1949, 35001-38500, 288
        - 1949, 38501-42000, 289
        - 1949, 42001-46458, 290
        - 1950, 1-12279, 291
        - 1950, 12281-15098, 292; deel
        - 1951, 1501-3188, 293; deel
        - 1951, 3189-3725, 294; deel
        - 1952, 3001-4374, 295; deel
      - Agenda's van ingekomen en uitgegane stukken van de Economische Afdeling, 1948-1949; 296; 1 omslag
    - Namen- en onderwerpklappers, B.1.2
      - Algemeen, 1949-1952; 297-314; 18 systeemkaartdozen
        - 1949, nr. 29967, 297
        - 1949, Bedrijfshoreca nr. 30100-Bureau Bouwmaterialen, 298
        - 1949, Bur-Dir, 299
        - 1949, Dis-E, 300
        - 1949, F-Hen, 301
        - 1949, Her-J, 302
        - 1949, K-Li, 303
        - 1949, Ll-Mi, 304
        - 1949, Mo-Oo, 305
        - 1949, Op-Ri, 306
        - 1949, Ro-Sh, 307
        - 1949, Si-Tuc, 308
        - 1949, Tue-Verd, 309
        - 1949, Vere-Z, 310
        - 1950, A-E, 311
        - 1950, F-Z, 312
        - 1951, 313
        - 1952, 314
      - Economische Afdeling, 1946-1947; 315; 1 systeemkaartdoos
      - Afdeling Juridische Zaken, 1945-1954; 316-321; 6 systeemkaartdozen
        - 1945-1947, 316
        - 1948, 317
        - 1949-1950, 318
        - 1950, 319
        - 1951, 320
        - 1952-1954, 321
      - Afdelingen Secretariaat, Beheer en Organisatie, 1947-1948; 322-329; 8 systeemkaartdozen
        - 1947, A-F, 322
        - 1947, G-L, 323
        - 1947, M-R, 324
        - 1947, S-Z, 325
        - 1948, A-K, 326
        - 1948, L-Z, 327
        - Diverse instanties, 1947., 328-329
          - 1947, A-O, 328
          - 1947, P-Z, 329
        - Afdeling Comptabiliteit, 1946-1948, 330; 1 systeemkaartdoos
      - Adjunct-Directoraat Prijsvorming Industrie, 1946-1948; 331; 1 systeemkaartdoos
      - Sector Bouwnijverheid en Bouwmaterialen, 1946-1948; 332-334; 3 systeemkaartdozen
        - 1946-1947, A-Ru, 332
        - 1946-1947, Rij-Z, 1946, A-W; 333
        - 1948, A-Z, 334
      - Sector Chemie, 1949-1950; 335-336; 2 systeemkaartdozen
        - 1949, A-Z, 335
        - 1949-1950, A-Z, 336
      - Sector Electrotechniek, 1946-1948; 337-340; 4 systeemkaartdozen
        - 1946-1947, A-J, 337
        - 1946-1947, K-Z, 338
        - 1946, A-Z, 1946, A-W; 1948, A-R; 339
        - 1948, S-Z, 340
      - Sector Energie, 1946-1949; 341-342; 2 systeemkaartdozen
        - 1946, A-Z, 1947, A-Z; 341
        - 1948, A-Z, 1948-1949, B-V; 1946, A-V; 1946, A-Z; 1947, A-Z; 1948, A-W; 1948, A-V; 342
      - Sector Glas en Keramiek en Huiden en Leder, 1946-1948; 343-347; 5 systeemkaartdozen
        - Glas en Keramiek, 1946, A-Z, 1946, A-Z, 343
        - Glas en Keramiek, 1946-1948, D-Z, 1946-1948, A-Z, 344
        - Glas en Keramiek, 1948, A-Z, Huiden en Leder, 1946, A-J; 345
        - Huiden en Leder, 1946, K- Z, 1947, A-K, 346
        - Huiden en Leder, 1947, L-Z, 1948, A-Z, 347
      - Sector Horeca en Dienstverlening, 1946-1948; 348-375; 29 systeemkaartdozen
        - 1946-1947, A-E, 348
        - 1946-1947, F-Lex, 349
        - 1946-1947, Ley-R, 350
        - 1946-1948, S-Z, 351
        - Algemeen, intern en uitgaande post, 1947-1948, 352-354
          - 1947-1948, 352
          - 1947-1948, 353
          - 1948, 354
        - Diverse instanties, 1946-1947, 355-356
          - 1946-1947, 355
          - 1947, 356
        - Sectie Horecabedrijven, 1947-1948, 357-365
          - A-K, 1947, 357
          - L-V, 358
          - W-Z, 359
          - A-B, 1947-1948, 360
          - C-J, 361
          - K-P, 362
          - Q-V, 363
          - W-Z, 364
          - Onafgedane Horeca- en Dienstverleningszaken, 1947-1948, 365
        - Dienstverlenende Bedrijven, 1947-1948, 366-368
          - A-I, 366
          - J-Sch, 367
          - Se-Z, 368
        - Sectie Bouwambachten, 1947-1948, 369-370
          - A-Z, 1947, 369
          - A-Z, 1947-1948, 370
        - Sectie Verpleging, 1947, A-Z, 1947-1948, A-Z, 371
        - Sectie Huizenbouw, 1948, 372
        - Sectie Reinigingsbedrijven, 1947, 373
        - Sectie Varia, 1947, 374-375
          - A-P, 374
          - Q-Z, 375
      - Afdeling Landbouw en Voedselvoorziening, 1945-1947; 376-378; 3 systeemkaartdozen
        - 1945-1947, A-R, 376
        - 1945-1947, S-Z, 1946-1947, A-C, 377
        - 1946-1947, D-Z, 378
      - Sector Landbouw, Visserij en Voedselvoorziening, 1947-1948; 379-380; 2 systeemkaartdozen
        - 1947, A-Z, 379
        - 1948, A-Z, 380
      - Sector Metalen, 1946-1948; 381-387; 7 systeemkaartdozen
        - 1946, A-K, 381
        - 1946, L-Z, 382
        - 1947, A-L, 383
        - 1947, M-Z, 384
        - 1948, A-K, 385
        - 1948, L-Z, 386
        - 1948, A-W, 387
      - Sector Papier en Grafische Industrie, 1946-1948; 388-389; 2 systeemkaartdozen
        - 1946, A-Z, 1947-1948, A-S; 388
        - 1947-1948, T-Z, 1948, A-V; 1948, A-Z; 389
      - Sector Tabak, 1946-1948; 390; 1 systeemkaartdoos
      - Sector Textiel, 1946-1948; 391-394; 4 systeemkaardozen
        - 1946-1947, A-Z, 1946-1947, A-Po; 391
        - 1946-1947, Pr-Z, 1946-1947, A-Z; 392
        - 1948, A-Z, 393
        - 1946-1948, Bureau Textiel- en Confectie-industrie, 394
    - Correspondentie, B.1.3
      - Ingekomen stukken en minuten en afschriften van uitgegane stukken van de afdelingen Beheer, Economie en Secretariaat, 1947-1948; 395-398; 4 pakken
        - 1947, 1-15383, 395
        - 1947, 15405-20166, 396
        - 1948, 124-1934, 397
        - 1948, 2319-7186, 398
    - Jaarverslagen, B.1.4
      - Verslagen van de werkzaamheden over de periode 1945-1948, 1946-1948; 399; 1 omslag
    - Circulaires, B.1.5
      - Circulaires, 1945-1950; 400; 1 pak
  - Stukken betreffende bepaalde onderwerpen, B.2
    - Organisatie, B.2.1
      - Instelling en ontwikkeling, B.2.1.1
        - Stukken betreffende de instelling van Afwikkelingsbureaus van de voormalige Inspecties voor de Prijsbeheersing, 1945-1946; 401; 1 omslag
        - Stukken betreffende de bevoegdheden en de taak van de Directeur-Generaal, 1945-1948; 402; 1 omslag
        - Stukken betreffende de organisatie van de Controle/Opsporingsdienst, 1945-1949; 403-408; 4 stukken, 1 pak en 1 omslag
          - Nota van de directeur-generaal aan de minister betreffende de mogelijkheid tot samenvoeging van de verschillende controlediensten, 1946, 403
          - Nota van het hoofd van de Opsporingsdienst betreffende de organisatie van deze dienst, 1945, 404
          - Rapporten van de Commissie belast met het onderzoek naar de efficiency van de Controledienst, 1947-1948, 405; pak
          - Stukken betreffende de taak en organisatie, 1946-1949, 406; omslag
          - Stukken betreffende de taak en werkzaamheden van het Bureau Planning van de Prijscontroledienst, 1948, 407
          - Verslag van de persconferentie gehouden te Apeldoorn over het belang en de werkwijze van de Opsporingsdienst, 1946, 408
        - Stukken betreffende de overdracht van de werkzaamheden op het gebied van het verkeerswezen aan het Directoraat-Generaal van het Verkeer van het Ministerie van Verkeer en Waterstaat, 1945-1950; 409; 1 omslag
        - Maandverslagen van de Afdeling Beheer en Organisatie over de periode oktober 1945-december 1951, 1945-1952; 410; 1 pak
        - Reorganisatieplan van het hoofd van de Sectie Prijscontrole Keramische Produkten, met geleidebrief, 1946; 411; 1 omslag
        - Stukken betreffende de overdracht van de Afwikkelingsbureaus van de voormalige Inspecties voor de Prijsbeheersing te Amsterdam en 's-Hertogenbosch aan het Centraal Afwikkelingsbureau te Rotterdam, 1946-1947; 412; 1 omslag
        - Lijst houdende een overzicht van commissies waarin ambtenaren van het Directoraat-Generaal van de Prijzen zitting hebben, 1947; 413; 1 stuk
        - Nota van het hoofd van de afdeling Beheer en Organisatie betreffende de taak en organisatie van de dienst, 1948; 414; 1 deel
        - Stukken betreffende de vermindering van de werkzaamheden en de inkrimping van de dienst, 1949-1950; 415; 1 omslag
        - Stukken betreffende de overdracht van de behandeling van en de verantwoordelijkheid voor de prijsregelingen op het gebied van electriciteit en gas aan de Directeur-Generaal van de Energievoorziening, 1950-1952; 416; 1 omslag
      - Financiën, B.2.1.2
        - Instructies houdende voorschriften voor de boekhouding en de financiële verantwoording van comptabelen, met bijlagen, 1945-1946; 417; 1 omslag
        - Maandverslagen van de Afdeling Comptabiliteit en Interne Controle over de periode december 1945-april 1950, 1945-1950; 418; 1 omslag
        - Stukken betreffende de begrotingen voor de jaren 1946-1951, 1945-1950; 419; 1 pak
        - Circulaire van het Hoofd van het Bureau Comptabiliteit houdende de verantwoording van gelden ter goede rekening, met bijlage, 1946; 420; 1 omslag
        - Balans en resultatenrekening over het 1e halfjaar van 1946, 421; 1 deel
        - Jaarrekeningen over de dienstjaren 1946-1947, met bijlagen, 1946-1948; 422; 1 omslag
        - Instructies voor de Secties Reisdeclaraties, Verificatie en Voorschotten, 1947; 423; 1 omslag
        - Maandrekeningen over januari 1950 - oktober 1951, met bijlagen, 1950-1951; 424; 1 omslag
        - Accountantsrapport betreffende de financiële controle over het dienstjaar 1949, met bijlagen, 1951; 425; 1 omslag
      - Post- en archiefzaken, B.2.1.3
        - Stukken betreffende het archiefbeheer en de postadministratie, 1945-1949, 1951; 426; 1 omslag
        - Een- en tweewekelijkse rapporten van de Sectie Archief en Documentatie, 1945-1950; 427; 1 omslag
    - Personeel, B.2.2
      - Stukken betreffende de benoeming, salariëring en verlening van opsporingsbevoegdheid aan ambtenaren belast met de opsporing van economische delicten, 1945; 428; 1 omslag
      - Scholingscursus economische vakken voor de opsporingsambtenaren van de Controledienst, 1947; 429; 1 stuk
      - Staten houdende opgaven van het personeel, 1947-1950; 430; 1 omslag
      - Instructie voor de opsporingsambtenaren van de Prijscontroledienst, 1949; 431; 1 deel
      - Klapper op het personeelsbestand na 1945, z.d.; 432-433; 2 systeemkaartdozen
        - A-L, 432
        - M-Z, 433
    - Taakuitvoering (Op code geordende stukken), B.2.3
      - Algemeen, B.2.3.1
        - Jaarverslag over het tijdvak 1 juli 1946 - 30 juni 1947, 434; 1 deel
        - Informatiebladen bestemd voor de Plaatselijke Prijzencommissies, 1947-1949; 435; 1 omslag
        - Vergaderstukken van de contactvergaderingen Prijsvorming-Prijscontrole, 1947-1950; 436; 1 pak
      - Prijsvorming (code 0), B.2.3.2
        - Algemeen, B.2.3.2.1
          - Verslag van een persconferentie van de Directeur-Generaal van de Prijzen op 2 november 1945 betreffende de ontwikkeling van de prijzen, 437; 1 stuk
          - Verslag van een reis naar Engeland van 14 tot 24 juli 1945 ter orientëring op het gebied van de prijspolitiek, 438; 1 stuk
          - Nota's aan de minister van Landbouw, Visserij en Voedselvoorziening en de minister van Economische Zaken, 1945-1948; 439; 1 pak
          - Artikelen en teksten van redevoeringen van de Directeur-Generaal van de Prijzen, 1946-1947; 440; 1 omslag
          - Stukken betreffende de werking en invoering van het utility systeem, 1946-1947; 441; 1 omslag
            Het systeem waarbij in sommige bedrijfstakken de fabrikanten worden verplicht tot het fabriceren van standaard-artikelen tot een bepaald percentage van de produktie.
          - Overzichten van het Bureau Voorlichting over in de pers verschenen artikelen betreffende lonen en prijzen, 1946-1948; 442; 1 omslag
          - Nota's van de Directeur-Generaal aan de Afdelingshoofden, 1946-1948; 443; 1 omslag
          - Toelichtingen op diverse prijzenbeschikkingen, 1946-1949; 444; 1 omslag
          - Stukken betreffende het overleg met het uitgeversbureau Van Lonkhuyzen te Zeist over de samenstelling van de nieuwe prijzengids, 1947; 445; 1 omslag
          - Prijzenboekjes over de jaren 1947-1948, met clichés, 446; 1 pak
          - Stukken betreffende het onderzoek naar het effect van de prijsverlagingen op de kosten van het levensonderhoud, 1947-1948; 447; 1 omslag
          - Stukken betreffende het landelijk rentabiliteitsonderzoek bij diverse bedrijfstakken ten behoeve van de beoordeling van de algemene financiële situatie, 1947-1949; 448-458; 9 omslagen en 2 pakken
            - Algemeen 1947, 448
            - Aardewerk 1948-1949, 449
            - Chemische industrie 1948-1949, 450; pak
            - Energievoorziening 1947-1948, 451
            - Huiden en leder 1947-1948, 452
            - Landbouw en voedselvoorziening 1948-1949, 453
            - Metaalwaren 1947-1949, 454; pak
            - Metalen huishoudelijke artikelen 1948-1949, 455
            - Papier en papierverwerkende industrie 1948, 456
            - Textiel 1947-1949, 457
            - Hout en houtprodukten 1948-1949, 458
          - Overzichten van in prijs vrijgelaten goederen en diensten, 1948-1950; 459; 1 omslag
        - Fonds voor de prijspolitiek (code 0), B.2.3.2.2
          - Nota's betreffende de centralisatie van het beleid, de administratie en de controle van het Fonds voor de Prijspolitiek, 1945-1953; 460; 1 omslag
          - Register van afdrachten of uitbetalingen, 1946-1947; 461; 1 deel
          - Stukken betreffende de problematiek rondom de behandeling van individuele prijsvaststellingen met afromingsclausules, 1947-1949; 462; 1 omslag
          - Agenda's van ingekomen stukken van het Fonds voor de Prijspolitiek, 1947-1952; 463-469; 7 delen
            - 1947, 1-407, 463
            - 1947-1948, 8-968, 464
            - 1948, 969-2491, 465
            - 1948-1949, 2492-4204, 466
            - 1948-1949, 4205-6576, 467
            - 1949-1951, 6577-9452, 468
            - 1951-1956, 9453-11132, 469
          - Agenda's van uitgegane stukken van het Fonds voor de Prijspolitiek, 1947-1956; 470-474; 5 delen
            - 1947, 1-343, 470
            - 1947-1948344-1634, 471
            - 1948-19491635-4103, 472
            - 1949-1952, 4104-7000, 473
            - 1952-1956, 7001-7036, 474
          - Maandverslagen over de periode februari 1948 - juni 1951 en januari 1952 - december 1953, 1948-1954; 475; 1 omslag
          - Agenda van uitgegane nota's van het Fonds voor de Prijspoltiek, 1948-1955; 476; 1 deel
          - Accountantsrapporten betreffende de controle over 1947-1952 op de Egalisatiefondsen in beheer bij het Directoraat-Generaal van de Prijzen en bij de Rijksbureau's voor Handel en Nijverheid, met geleidebrieven, 1949-1952; 477; 1 omslag
          - Accountantsrapporten betreffende de controle op het Fonds voor de Prijspolitiek met betrekking tot subsidies en afromingen over de dienstjaren 1947-1952, 1949-1953; 478; 1 omslag